【裁判字號】    92,訴,146
【裁判日期】    920410
【裁判案由】    毒品危害防制條例
【裁判全文】
臺灣臺中地方法院刑事判決                          九十二年度訴字第一四六號
    公  訴  人  臺灣臺中地方法院檢察署檢察官
    被      告  甲○○（冒用吳君實之姓名及年籍、身分證資料應訊）
右列被告因違反毒品危害防制條例案件，經檢察官提起公訴（九十一年度毒偵字第五
一０號），本院判決如左：
    主  文
甲○○施用第一級毒品，處有期徒刑拾月。扣案第一級毒品海洛因參小包（合計淨重
參點零陸公克，包裝重壹點貳壹公克）沒收銷燬之；注射針筒壹支、藥鏟壹支、橡膠
帶壹條均沒收。
    事  實
一、甲○○（冒用「吳君實」名義應訊，起訴書亦記載被告為「吳君實」）前於民國
    八十二年間因違反肅清煙毒條例案件，經臺灣高等法院臺中分院判處有期徒刑十
    三年六月（施用毒品處有期徒刑三年八月，販賣毒品處有期徒刑十年）確定，復
    於同年間另因違反肅清煙毒條例案件，經臺灣高等法院臺中分院判處有期徒刑三
    年四月，上開各案件嗣定執行刑為有期徒刑十六年，於八十二年三月五日送監執
    行，指揮書執畢日為九十七年三月三十一日，嗣於八十九年四月八日假釋付保護
    管束出監，復於九十年間撤銷假釋，應執行殘刑有期徒刑七年十一月二十三日，
    並由臺灣臺中地方法院檢察署通緝（與本件不構成累犯）。其於八十九年間因施
    用毒品案件，經依本院裁定送臺灣臺中看守所附設勒戒處所觀察勒戒後，因認無
    繼續施用傾向，由臺灣臺中地方法院檢察署檢察官於八十九年十二月二十七日以
    八十九年毒偵字第七七九八號為不起訴處分確定後，仍不知悔改，於上開不起訴
    處分確定五年內，於九十一年二月九日下午四時許，在臺中縣太平市○○路樂安
    宮前公廁，利用其所有之橡膠帶一條綁住手臂，並以其所有之藥鏟將第一級毒品
    海洛因挑起置於注射針筒內摻水注射之方式，施用第一級毒品海洛因一次。嗣為
    警於同日下午四時十分許，在上址當場查獲，並扣得其持有之第一級毒品海洛因
    三小包（合計淨重三．０六公克，包裝重一．二一公克），及其所有用以施用毒
    品之注射針筒一支、藥鏟一支、橡膠帶一條。嗣甲○○經依本院九十一年度毒聲
    字第五０七號裁定（該裁定記載被告姓名為「吳君實」）送觀察勒戒結果，認有
    繼續施用毒品傾向。
二、案經臺中縣警察局霧峰分局報告臺灣臺中地方法院檢察署檢察官偵起訴。
    理  由
一、經查本件公訴人雖以「吳君實」之名義及年籍資料起訴，惟該「吳君實」另涉妨
    害自由案件前經本院審理（本院九十一年度訴字第一七三二號），該案被告「吳
    君實」與本案到庭之「吳君實」並非同一人；而卷附「吳君實」口卡片照片影本
    臉型圓潤，與被告為警查獲後之照片所示臉型削瘦，二者明顯不同，有「吳君實
    」口卡片與被告查獲後之照片二幀在卷可憑，且被告以「吳君實」名義在臺中縣
    警察局霧峰分局應訊時所捺印指紋之指紋卡經本院送內政部警政署刑事警察局鑑
    驗結果，以附於臺灣臺中地方法院檢察署九十一年度毒偵字第五一０號案卷中第
    二十六頁臺中縣警察局霧峰分局捺印之「吳君實」十指紋卡，經與內政部警政署
    刑事警察局檔存之吳君實指紋卡之十指紋卡比對結果不符，復輸入電腦比對，再
    由人工確認結果，與該局檔存甲○○十指紋卡之十指紋相符，指紋分析均為１Ｕ
    ｔ０Ｉ．５／１Ｔｔ．Ｉ．６，且紋型、特徵點相同等情，此有內政部警政署刑
    事警察局九十二年一月二十一日刑紋字第○九二００一五八一四號鑑驗書一份在
    卷可參。被告嗣於本院九十二年三月六日審理中供認其因另案將遭執行，因此冒
    用「吳君實」之名應訊等語，另於臺灣臺中地方法院檢察署九十二年偵緝字第三
    六０號違反毒品危害防制條例案件九十二年三月五日訊問時供認其於九十一年二
    月九日下午四時許在臺中縣太平市公廁內為警查獲後即以「吳君實」名義應訊，
    其實際上係甲○○，而非「吳君實」等語，亦經本院調借上開案卷核閱屬實。足
    徵被告甲○○為警查獲後，確應係冒「吳君實」名義應訊無疑。公訴人雖以被告
    為「吳君實」起訴，惟被告甲○○為警查獲後即迭以「吳君實」之名義於警偵訊
    及本院審理中應訊，偵查卷內並附有被告甲○○本人之照片二幀，可見公訴人起
    訴之對象為照片中之人，而該照片中人經本院調查結果確係被告甲○○無誤，已
    如前述，被告甲○○雖在司法警察訊問及檢察官偵查及本院審理中應訊時冒用「
    吳君實」之身分，致所記載之被告姓名、年齡、籍貫、職業、住所、身分證統一
    編號均為「吳君實」，惟本案刑罰權之對象始終為被告甲○○無誤，本院自得對
    被告甲○○逕為審理，合先敘明。
二、訊據被告甲○○對前開施用第一級毒品海洛因之犯行坦承不諱，並有扣案第一級
    毒品海洛因三小包可證，且上開三小包經送驗結果，均含第一級第六項毒品海洛
    因成分，合計淨重三．０六公克（包裝重一．二一公克），純度六四．九五％，
    純質淨重一．九九公克，有法務部調查局鑑定通知書一份在卷可參，復有其所有
    用以施用毒品之注射針筒一支、藥鏟一支、橡膠帶一條扣案可資佐證，而其為警
    查獲後採尿送驗結果，呈嗎啡陽性反應，有臺中縣衛生局檢驗尿水報告書一份在
    卷可佐，足徵被告自白與事實相符，應堪採信。其施用第一級毒品海洛因之事證
    明確，犯行堪以認定，應予依法論科。
三、查被告前因施用毒品案件，經送勒戒處所觀察、勒戒後，認無繼續施用毒品傾向
    ，由臺灣臺中地方法院檢察署檢察官為不起訴處分確定。其於受不起訴之處分後
    ，五年內再犯毒品危害防制條例第十條之罪，經送觀察、勒戒後，認有繼續施用
    毒品傾向，此有臺灣臺中地方法院檢察署刑案資料查註紀錄表一份、臺灣臺中地
    方法院檢察署八十九年毒偵字第七七九八號不起訴處分書一件、本院九十一年度
    毒聲字第五０七號裁定（被告記載為「吳君實」）一份及臺灣臺中看守所附設勒
    戒所九十一年二月二十七日中所正總字第０九一０００００五四三號函送之有無
    繼續施用毒品傾向證明書一紙（受觀察勒戒人記載為「吳君實」）在卷足稽，故
    應予論罪科刑。復按海洛因屬毒品危害防制條例第二條第二項第一款所定之第一
    級毒品。是以核被告所為，係犯該條例第十條第一項之施用第一級毒品罪。被告
    施用而持有海洛因之低度行為，為其施用之高度行為所吸收，不另論罪。爰審酌
    被告已有施用毒品之不良素行，仍不知悔改復有本件犯行，施用毒品本係自戕行
    為，對他人法益尚無具體危害，且本件施用次數僅為一次，雖係冒名應訊，惟尚
    能坦承犯行，犯後態度良好等一切情狀，量處如主文所示之刑。扣案第一級毒品
    海洛因三小包合計淨重三．０六公克（包裝重一．二一公克），應依毒品危害防
    制條例第十八條第一項前段之規定，沒收銷燬之；另扣案注射針筒一支、藥鏟一
    支、橡膠帶一條，為被告所有並供犯本案施用第一級毒品之罪所用之物，業據被
    告供明在卷，應依刑法第三十八條第一項第二款宣告沒收。
據上論斷，應依刑事訴訟法第二百九十九條第一項前段，毒品危害防制條例第十條第
一項、第二十條第三項前段、第十八條第一項前段，刑法十一條前段、第三十八條第
一項第二款，判決如主文。
中      華      民      國      九十二      年      四      月    十    日
                                    臺灣臺中地方法院刑事第二庭
                                        法  官  陳  葳
右正本證明與原本無異
如不服本判決，應於收受本判決後十日內向本院提出上訴書狀，其未敘述上訴理由者
，並得於提起上訴後十日內向本院補提理由書狀（均須按他造當事人之人數附繕本）
「切勿逕送上級法院」
                                        書記官
中      華      民      國      九十二      年      四      月    十    日
附錄法條：
毒品危害防制條例第十條第一項：施用第一級毒品，處六月以上五年以下有期徒刑。


司法院資訊處製作；財團法人民間司法改革基金會備份。
